臺灣雲林地方法院刑事判決　　　　　　　　　　　　　八十八年度易字第九三一號
　　公　訴　人　臺灣雲林地方法院檢察署檢察官
　　被　　　告　庚○○
　　被　　　告　己○○
　　共　　　同
　　選任辯護人　陳中堅
右列被告因侵占等案件，經檢察官提起公訴（八十七年度偵字第二八七五號），本院
判決如左：
    主  文
庚○○、己○○共同連續意圖為自己不法之所有，而侵占對於業務上所持有之物，均
處有期徒刑柒月。
    事  實
一、庚○○與友人黃淑媛、甲○○二人於民國八十六年三月間，約定合夥經營生意，
    另一友人丁○○則於八十六年五月間加入，四人共同出資新台幣（下同）二百九
    十萬元（庚○○、黃淑媛、丁○○各出資八十萬元，甲○○出資五十萬元），並
    在雲林縣斗南鎮○○路二三九號二樓，合夥成立「歐風小吃店」，由庚○○任執
    行合夥事務之董事，負責該店業務之經營、收取款項及帳目資金記載之工作，為
    從事業務之人。然庚○○竟與其夫謝維峰二人基於概括之犯意，(一)先於同年三月
    間，明知向怡美育樂股份有限公司（下稱怡美公司）承租雲林縣斗南鎮○○路二
    三九號二樓時，係交付現金十五萬元及發票人庚○○、面額十五萬元本票一紙予
    怡美公司，竟推由己○○將「八十六年三月十日支出現金三十萬元」之虛偽不實
    項目，登載於業務上作成之現金帳冊，足以生損害於歐風小吃店其他合夥人；(二)
    又於同年八月間，明知其未購買新電腦供歐風小吃店使用，兩人竟以不實發票使
    不知情之會計小姐戊○○將「八十六年八月二十五日支出五八六電腦一套價金四
    萬零七百四十元」之不實事項，登載於業務上作成之現金帳冊。而庚○○、己○○上開二項虛偽記載均足以生損害於歐風小吃店其他合夥人乙○○、甲○○、丁○○。又庚○○、己○○共同意圖為自己不法之所有，基於概括之犯意，在現金
    帳冊上登載之(一)(二)不實之現金支出後，進而將業務上所持有之上開十五萬元及四
    萬零七百四十元合夥款項侵占入己。嗣於八十六年九月間，乙○○、甲○○、丁○○調閱歐風小吃店帳冊後，始查悉上情。
二、案經被害人黃淑媛、甲○○、丁○○訴請臺灣雲林地方法院檢察署檢察官偵查起
    訴。
    理  由
一、訊據被告庚○○、己○○固不否認上開被告庚○○與告訴人黃淑媛、甲○○、丁○○合夥經營歐風小吃店，並已收受告訴人三人之出資金額，而與被告謝維峰一
    同管理該店之財務，由被告謝維峰負責記載八十六年三月間至五月間之現金支出
    帳冊等節，並有歐風小吃店章程一份、告訴人乙○○、甲○○兩人出資之支票存
    根附卷可參。且被告兩人坦承現金帳上之支出押租金三十萬元、櫃台設備四萬零
    七百四十元、及五、六月份之應付到期票款共計一百七十四萬三千八百七十一元
    之項目分別為渠等及使會計戊○○所記載等情，然矢口否認有何上開犯行，辯稱
    ：(一)記載押租金三十萬元之支出，係經告訴人乙○○之同意，且十五萬元本票係
    以被告庚○○名義開立，本票等同現金，在帳冊上為現金三十萬元之支出，並無
    任何不實之處，且被告二人站在保護自己之立場，以免他日合夥財產不足支付應
    付款項之情形，暫時保管十五萬元，並無任何不妥之處。(二)另現金帳雖於八十六
    年八月二十五日記載購買櫃台設備電腦一套支付四萬零七百四十元，惟因股東有
    意見表示不願購買，於八十六年九月十日即已記載沖櫃台設備收入四萬零七百四
    十元，苟被告二人有任何侵占之意圖，焉有如此記載。且上開電腦於八十六年四
    月二十五日購入後，因同時使用被告二人另外經營之風格人造花材有限公司（下
    稱風格公司）之電腦軟體，故而歐風小吃店之職員即陸續至歐風小吃店使用該部
    電腦，事後因股東決議不用電腦再由被告二人回購云云。惟查：
  （一）被告二人如事實欄(一)之犯行，業據告訴人三人指訴歷歷，並經證人即歐風小
        吃店會計戊○○於偵查中證述：「我是從八十六年五月初起至同年八月底止
        ，在歐風小吃店擔任會計，剛開始己○○就將其所記載的帳冊給我看，我就
        照該帳冊所寫的謄寫在現金帳冊上」、（假設店內以十五萬元現金、十五萬
        元本票之方式支出押租金三十萬元時，會計項目如何記載？）現金帳上記載
        十五萬元，總分類帳記載應付票據十五萬元」等語明確（偵查卷第八十九頁
        參照），而歐風小吃店現金帳上於八十六年三月十日記載押租金支出金額為
        三十萬元，亦有現金帳冊影本可憑（偵查卷第七頁參照），足見被告二人上
        開登載違反一般會計記帳之原則，與事實顯有不合。被告二人於證人戊○○
        證述上開情節後，雖繼而辯稱：當初在帳冊上為上開記載時，已向告訴人乙○○、甲○○二人表明實際上僅支出現金十五萬元，另外十五萬元是本票，
        且當時與怡美公司商談租賃契約時，告訴人乙○○、甲○○也在場，確實得
        知渠二人與怡美公司約定十五萬元之押租金可以本票替代云云，然現金帳為
        合夥業務收支狀況之唯一憑據，倘有與實際收支不符之記載，難以確實呈現
        該商店之盈虧狀況，並影響合夥契約終止後清算之正確性，因此告訴人乙○○、甲○○豈有明知帳冊上支出與事實不符竟猶放任被告二人如此登載之理
        。再告訴人乙○○、甲○○於被告二人與怡美公司商談租賃契約時，告訴人
        乙○○、甲○○雖有到場，然在簽約時，被告庚○○再以其手頭不便為由，
        要求將押租金三十萬變更為一半本票一半現金，經怡美公司負責人同意後始
        另外將此約定記載於租賃契約書上，簽約當時告訴人乙○○、甲○○並不在
        現場，僅被告二人與怡美公司人員在場等情，業經證人即怡美公司經理陳科
        良於偵查中證述屬實（偵查卷第一○六頁至一○七頁參照）。再參以被告二
        人與怡美公司承租歐風小吃店店址時，合夥事業正屬初創之時，合夥出資資
        金亦屬充足，被告二人以合夥出資給付三十萬元，顯為綽綽有餘，然卻至簽
        約當時臨時更改以本票給付十五萬元，又於帳上為支出押租金現金三十萬元
        之記載，而此十五萬元之本票又非如應付票款般為實際已墊付之費用，足見
        被告二人共同侵占之意圖彰彰明甚，被告辯稱係暫時保管該筆十五萬元之現
        金云云，洵屬虛妄之詞，委不足採。
  （二）事實欄(二)所示之業務上登載不實犯行，亦經告訴人三人有現金帳冊（偵查卷
        第四十四頁）一紙附卷可稽，且質之被告二人除無法提供當時購買電腦之單
        據外，又先於偵查中自承：我們為歐風小吃店添購之電腦為四八六電腦，該
        電腦除了主機外殼是舊的外，其他是全新的；電腦貨款是我們先代墊的；然
        因將電腦退回電腦公司，所以發票也退回給電腦公司，已找不到等語在卷（
        偵查卷第一二七頁至一二八頁、第一三九頁）；另被告二人又繼而陳稱：渠
        二人經營之風格公司亦有購買五八六電腦使用，然此是在購買歐風小吃店五
        八六電腦之前，並無將風格公司購買之舊電腦移至歐風小吃店使用等語（偵
        查卷第一二九頁），而被告二人經營之風格公司於八十六年四月二十五日曾
        以三萬八千八百元向時訊電腦股份有限公司購買五八六電腦一事，亦有被告
        二人庭呈之出貨驗收單一紙附卷可憑（偵查卷第一五一頁）。然查，被告於
        本院調查時又改稱：「（是否確實以四萬零七百四十元購買電腦？）後來決
        議不買電腦之後，就把電腦當做是我們所買，借給歐風小吃店使用，電腦後
        來就繼續使用，並沒有退回。」、「（人造花店是否之前有買一台五八六電
        腦？）對，買給歐風小吃店也是五八六型的電腦」、「（同樣是五八六之電
        腦，為何買給花店的電腦是三萬八千八百元，後來買歐風的電腦卻要四萬零
        七百四十元？）三萬八千八百元加上百分之五的加值稅就成為四萬零七百四
        十元，我們在偵查庭庭呈的時訊電腦出貨驗收單就是我們買給歐風小吃店的
        電腦，買的時間如單據上所示，電腦剛購買時是放置在風格公司，然歐風小
        吃店之員工早已開始使用，並非八月才拿到店內使用的」等語，是被告二人
        對歐風小吃店的電腦等級究為四八六或五八六、該電腦是否已退回電腦公司
        及渠二人所庭呈之購買電腦之單據究係風格公司所購買抑或是歐風小吃店所
        購買等節之供述互核矛盾，則渠二人究竟是否有為歐風小吃店購買電腦一套
        ，實有可疑。且一般向電腦公司購買新電腦，理應從裏到外均為嶄新之機體
        ，豈有外殼為舊、內部為新之理。再倘上開購買電腦之單據確係被告二人為
        歐風小吃店購買之電腦單據，衡諸常情，理應以歐風小吃店之名義向電腦公
        司購買，而無以風格公司名義購買之必要，且於購入之時理應擺放於歐風小
        吃店供工作人員使用，而無置放於風格公司內之理；又被告二人倘係以代墊
        費用之方式為歐風小吃店購買電腦，並供店內工作人員使用，以被告二人前
        開所言渠二人僅先代歐風小吃店給付怡美公司十五萬元本票時，為保護自己
        ，即先自歐風小吃店之現金財產扣除，然在渠二人在購買電腦並代墊購買電
        腦價金當時即八十六年四月間卻未隨即向歐風小吃店請款，並在該店之現金
        帳上記載購買電腦一套之價金之現金支出，反而直至四個月後即八十六年八
        月間始有此筆支出之記載，此舉實與常情大相逕庭。職此，被告辯稱確有為
        歐風小吃店購買電腦一套云云，實屬事後掩飾卸責之詞，洵不可採。至被告
        二人聲請傳喚歐風小吃店之員工劉佩婷、李孝媛、劉純吟、李秀芬、劉明璋
        到庭證明曾至風格公司使用電腦，本院認此項待證事實與被告二人究竟有無
        為歐風小吃店購買電腦供小吃店使用並無直接關係，本院認此項聲請核無必
        要，併此敘明。
  （三）被告二人雖又辯稱於因電腦貨款是我們先代墊的，嗣於八十六年八月底股東
        們討論店內營運之虧損時，乙○○表示不要用電腦，我們才於同年九月十日
        在帳冊上為沖銷電腦四萬零七百四十元之記載，故電腦應屬我們所有，但我
        們借給店內的櫃台小姐使用云云，並提出九月份現金帳冊及借用單各一紙（
        偵查卷第一三○、一三一頁）附卷可憑。然查，被告與告訴人間既於同年八
        月底間即已作出店內不需電腦之決議，被告二人理應立即在帳冊上為收入四
        萬零七百四十元之記載，然被告二人自承渠等直至告訴人黃淑媛於九月初影
        印帳冊歸還之後，始於九月十日之現金帳上補為此記載，是此記載之真實性
        尚有可疑。又觀諸上開借用單上記載進貨借用之日期為八十六年十月二十二
        日，事由欄僅記載「向風格借用一套電腦」等字句，是此日期與被告及告訴
        人間決議店內不需電腦之時間相距已近三月之久，上開借用單亦未具體指出
        所借用電腦之品牌、型號、等級，是此時歐風小吃店向風格借用之電腦是否
        即為被告二人為歐風小吃店所購買、事後又向歐風小吃店買回之電腦，殊難
        率爾認定。綜上，依上開（二）所述，已足認被告二人並未為歐風小吃店購
        買電腦甚明，本院尚難以上開可疑之現金帳冊沖銷記載及借用單一紙，遽認
        被告二人上開不實支出電腦價金之記載為真。
    綜上所述，被告二人於八十六年三月至五月間，既綜理歐風小吃店全店之營業管
    理及結帳工作，明知押租金其中十五萬元以本票支付，未以現金支付，又該本票
    亦無到期支付之必然性，而與代墊款項之性質不符，竟於現金冊上虛報此項支出
    為現金支出，復又虛報購買電腦一套金額之支出，對於上開金額，被告二人顯已
    將之侵占入己，否則無庸為不實之記載。職此，被告右揭登載不實及業務侵占犯
    行，洵堪認定。
二、按各合夥人之出資及其他合夥財產，為合夥人全體公同共有，非依合夥契約之規
    定，不得任意處分，民法第六百六十八條、第六百七十一條定有明文。因之本於
    合夥契約而持有合夥財產之全部或一部，就持有之合夥人而言，其為持有他人（
    合夥全體）之物，苟無意圖為自己或第三人不法所有之犯意，變持有為己有或為
    合夥全體以外之第三人持有，或擅自處分所持有之合夥財產，自不生侵占問題，
    反之，如持有全部或一部合夥財產之合夥人，有意圖為自己或第三人不法所有之
    犯意，而變持有為已有，或擅自處分自己持有之合夥財產，仍非不可繩以侵占罪
    責。最高法院八十八年度台非字第三一二號判決。被告庚○○被推選為上開合夥
    之執行業務股東，負有保管及處理合夥財產事項之責，被告庚○○自係從事業務
    之人，其於擔任歐風小吃店負責人期間，就其如事實欄所載之不實事項登載或使
    不知情之會計小姐登載於現金帳冊上，足生損害於告訴人三人，並以此方式易持
    有為所有而侵占上開合夥財產，核被告二人所為，係犯刑法第二百十五條之業務
    上登載不實罪及刑法第三百三十六條第二項之業務侵占罪。被告己○○、庚○○
    僅在歐風小吃店現金帳上登載不實支出，並未向特定人行使後始侵占不實支出款
    項入己，公訴人誤認被告二人另犯刑法第二百十六條之行使業務上登載不實文書
    罪嫌，尚有未洽，然公訴人認此部分與前開起訴科刑之業務上登載不實犯行部分
    有實質上一罪關係，本院爰不另為無罪之諭知。又被告己○○與被告庚○○共同
    負責歐風小吃店之業務經營與管理，被告二人就上開二罪名均有犯意聯絡及行為
    分擔，其雖非歐風小吃店之管理人，亦未與告訴人成立合夥契約而有合法持有合
    夥財產之關係，惟被告己○○既與有該身分之被告庚○○共犯上開二罪名，依刑
    法第三十一條第一項規定，仍應以共同正犯論。而被告二人使證人戊○○登載於
    八十六年八月二十五日支出電腦價金四萬零七百四十元不實事項之業務上登載不
    實犯行，屬間接正犯。被告二人上開二次業務上登載不實及業務侵占行為，時間
    緊接，犯罪構成要件分別相同，顯均係基於概括犯意反覆為之，均應以連續犯論
    以一罪。被告二人所犯上開罪名，有方法結果之牽連關係，以從一重之業務侵占
    罪處斷。爰審酌被告二人之素行、智識程度、犯罪動機、目的、手段及使告訴人
    等受有近二十萬之損害，被告二人犯後態度不佳，猶飾詞狡辯，迄未與告訴人等
    三人成立和解等一切情狀，量處被告二人如主文所示之刑，以資懲儆。
三、公訴意旨略以：被告二人於八十八年五、六月間，明知如附表一所示之支票在八
    十六年五、六月間尚未到期提示，歐風小吃店並無票款之支出，竟於五、六月份
    現金帳冊上虛偽記載「五月三十一日沖五月份到期票據十九萬五千五百四十五元
    、一百一十三萬零一百八十八元」及「六月三十一日沖六月份應付票據四十一萬
    八千一百八十三元」，並將前開到期支票之票載金額挪為己用，因認被告二人此
    部分所為亦涉犯刑法第二百十五條業務上登載不實罪及第三百三十六條第二項之
    業務侵占罪嫌。訊據被告二人固不否認歐風小吃店五、六月份之現金帳上記載應
    付到期票款共計一百七十四萬三千八百七十一元之現金支出項目為渠二人使會計
    戊○○所記載等情，然矢口否認有何上開犯行，辯稱：歐風小吃店成立後並無甲
    存支票帳戶，均以被告庚○○私人之彰化商業銀行斗南分行（下稱彰銀斗南分行
    ）帳號第0000000000號支票帳戶、及台南區中小企業銀行斗南分行（
    下稱南企斗南分行）帳號第一二四○之三號支票帳戶代歐風小吃店開票支付廠商
    款項，為防歐風小吃店無法支付票款，被告二人先將應付之票據金額暫置於被告
    二人之處，以利到期順利支付，並無挪用之犯行等語。按刑法上業務侵占罪，以
    執行業務之人，將業務上持有他人之物侵占入己，致他人受損害，而得不法利益
    ，為構成要件。倘執行業務之人將業務上持有他人之物轉為己有，對他人並無損
    害，而實質上又為自己所應得之物，自無業務侵占之可言，最高法院六十一年台
    非字第三八號判決著有明文。經查：
    （一）被告二人雖明知附表一所示之票款其中大部分並非到期支付之票款，然歐
          風小吃店並未申請獨立之支票帳戶，附表一之支票為被告庚○○分別於八
          十六年五月及六月間以私人之彰銀斗南分行及南企斗南分行帳戶之支票或
          以被告二人所經營之風格公司所收取之客票支付歐風小吃店之債務，相當
          於被告二人當月以被告庚○○之支票為歐風小吃店代墊之款項，且如附表
          一之被告庚○○於彰銀斗南分行及南企斗南分行帳戶之支票亦均如期兌現
          ，此有彰銀斗南分行八十七年十二月七日彰斗南字第二三五○號函及函附
          之錄影帶一卷及八十八年元月二十七日彰斗南字第一八六號及函附支票影
          本四張、南企斗南分行八十八年一月七日南銀斗分字第三號函及函附之支
          票影本附卷可稽（偵查卷第二四二、二九一至二九六頁），另被告庚○○
  於彰銀斗南分行帳號0000000000號帳戶、發票日八十六年六月
          十二日、票號ＦＱ0000000號、面額一萬零六百五○元之支票一紙
          亦如期兌現，此有該行八十九年十二月二十二日彰斗南字第二○三二號函
          及函附之支票影本一紙附於本院卷可憑，因歐風小吃店之應付票據帳冊上
          之票號記載有誤，致公訴人認此張支票未如期兌現，而有誤會，附此敘明
          。另告訴人亦於偵查中自承：附表一其中之客票，因支票上簽名之客戶均
          是歐風小吃店之客戶等語在卷，是此客票應均係支付歐風小吃店債務所用
          甚明（偵查卷第二五七頁）。復歐風小吃店應付票據明細中傳票一二七號
          之被告庚○○南企斗南分行第一二四○三號帳戶之票號ＡＢ000000
          00號支票，亦確於八十六年七月十日為歐風小吃店客戶九陽行股份有限
          公司提示兌現，業據證人即九陽行股份有限公司經理丙○○結證在卷，並
          有台南區中小企業銀行支票交易明細報表一紙附於本院卷可參，是南企斗
          南分行於偵查中函覆該紙支票並無兌現紀錄（偵查卷第二一九頁），應有
          違誤，附此敘明。綜上，如附表一之支票均如期為應付票據表列出之歐風
          小吃店客戶所兌現之事實，洵堪認定。
    （二）被告二人固應將上開支出在帳冊上記載為歐風小吃店清償該店向被告謝允
          晴及風格公司所借支票之票款債務，而非到期票據票款之支出，然依證人
          戊○○於偵查中證稱：「八十六年五月初起至同年八月底在歐風小吃店擔
          任會計工作，剛開始己○○指示我做日報表、月報表，但依此做法無法看
          出店內的盈虧，所以我建議製作較完整的帳，我做了現金帳、總分類帳、
          傳票．．，因我抄入的總分類帳在八十六年五月有以支票支付的貨款到期
          ，所以我才會在現金帳上記載應付票據到期沖銷，但我是事後才做現金帳
          ，所以我才以月沖的方式記載」，是八十六年五月及六月間之總分類帳既
          為證人戊○○所登載，證人戊○○對上開票據之到期日亦清楚知悉，而仍
          將此部分支票之給付列入現金支出，足見上開借用被告支票及客票支付歐
          風小吃店債務，亦係經證人認定為現金之支出。且此項票款支出，本為被
          告庚○○代墊而得立即向歐風小吃店請求之部分，歐風小吃店於當月給付
      此借用被告庚○○支票支付費用之票款，此部分於現金帳上之記載並無不
          當。又告訴人等三人既與被告成立合夥契約，渠等之出資即成為合夥之財
          產而為全體共有人之公同共有，必須經清算完畢合夥解散後，始能就賸餘
          財產返還各合夥人之出資及應受分配利益之成數，合夥人對其出資並無利
          息之期待利益可言。又如附表一之支票亦如期兌現，業如上述，足見被告
          二人所為上開帳冊之記載，雖有名稱上之不實，然實質上非但對合夥財產
          及告訴人而言並無產生任何損害或損害之虞，亦無從以此登載即遽予認定
          被告二人有何侵占合夥財產之犯行。
    此外又查無其他具體證據足以證明被告二人有何業務上登載不實及業務侵占犯行
    ，被告二人此部分犯行，均不能證明，因檢察官認與上開起訴有罪部分有連續犯
    之裁判上一罪之關係，故不另為無罪之諭知。
據上論斷，應依刑事訴訟法第二百九十九第一項前段、刑法第五十六條、第二十八條
、第三十一條第一項、第二百十五條、第三百三十六條第二項、第五十五條，罰金罰
鍰提高標準條例第一條前段，判決如主文。
本案經檢察官謝奇孟到庭執行職務。
中      華      民      國      九十一      年    三    月    二十九    日
                                        臺灣雲林地方法院刑事第二庭
                                            法  官  趙  思  芸
右正本證明與原本無異。
如不服本判決，應於判決送達後十日內向本院提出上訴狀( 應附繕本 )。
                                            書記官  王  淑  美
中      華      民      國      九十一      年    三    月    二十九    日
中華民國刑法第二百一十五條
 (業務上文書登載不實罪)
從事業務之人，明知為不實之事項，而登載於其業務上作成之文書，足以生損害於公
眾或他人者，處三年以下有期徒刑、拘役或五百元以下罰金。
中華民國刑法第三百三十六條
 (公務公益侵占罪、業務侵占罪)
對於公務上或因公益所持有之物，犯前條第一項之罪者，處一年以上七年以下有期徒
刑，得併科五千元以下罰金。
對於業務上所持有之物，犯前條第一項之罪者，處六月以上五年以下有期徒刑，得併
科三千元以下罰金。
前二項之未遂犯罰之。
附表一：
┌──────┬─────┬─────────┬─────┐
│ 票號       │ 發票日   │     沖銷登載日   │    金額  │
├──────┼─────┼─────────┼─────┤
│ FQ0000000  │ 86.7.5   │     86.5.31      │   81970  │
├──────┼─────┼─────────┼─────┤
│ FQ0000000  │ 86.6.15  │     86.5.31      │   134943 │
├──────┼─────┼─────────┼─────┤
│ FQ0000000  │ 86.6.15  │     86.5.31      │   136300 │
├──────┼─────┼─────────┼─────┤
│ FQ0000000  │ 86.6.5   │     86.5.31      │   13000  │
├──────┼─────┼─────────┼─────┤
│ FQ0000000  │ 86.6.5   │     86.5.31      │   73462  │
├──────┼─────┼─────────┼─────┤
│ FQ0000000  │ 86.6.10  │     86.5.31      │   9800   │
└──────┴─────┴─────────┴─────┘
（續上頁）
┌──────┬─────┬─────────┬─────┐
│ FQ0000000  │ 86.6.15  │     86.5.31      │   70944  │
├──────┼─────┼─────────┼─────┤
│ FQ0000000  │ 86.6.15  │     86.5.31      │   97000  │
├──────┼─────┼─────────┼─────┤
│ FQ0000000  │ 86.6.15  │     86.5.31      │   33380  │
├──────┼─────┼─────────┼─────┤
│ AB00000000 │ 86.6.4   │     86.5.31      │   37000  │
├──────┼─────┼─────────┼─────┤
│ AG0000000  │ 86.7.5   │     86.5.31      │   64768  │
├──────┼─────┼─────────┼─────┤
│ FQ0000000  │ 86.7.15  │     86.5.31      │   27785  │
├──────┼─────┼─────────┼─────┤
│ FQ0000000  │ 86.6.30  │     86.5.31      │   29400  │
├──────┼─────┼─────────┼─────┤
│ FQ0000000  │ 86.7.5   │ 86.5.31      │   6500   │
├──────┼─────┼─────────┼─────┤
│ FQ0000000  │ 86.7.15  │     86.5.31      │   76270  │
└──────┴─────┴─────────┴─────┘
（續上頁）
┌──────┬─────┬─────────┬─────┐
│ FQ0000000  │ 86.6.30  │     86.5.31      │   2050   │
├──────┼─────┼─────────┼─────┤
│ FQ0000000  │ 86.7.30  │     86.5.31      │   56000  │
├──────┼─────┼─────────┼─────┤
│ AB00000000 │ 86.7.10  │     86.5.31      │   31000  │
├──────┼─────┼─────────┼─────┤
│ FQ0000000  │ 86.7.5   │     86.5.31      │   5588   │
├──────┼─────┼─────────┼─────┤
│ FQ0000000  │ 86.7.5   │     86.5.31      │   13200  │
├──────┼─────┼─────────┼─────┤
│ FQ0000000  │ 86.7.15  │     86.5.31      │   85260  │
├──────┼─────┼─────────┼─────┤
│ FQ0000000  │ 86.6.5   │     86.5.31      │   4266   │
├──────┼─────┼─────────┼─────┤
│ FQ0000000  │ 86.6.5   │     86.5.31      │   4000   │
├──────┼─────┼─────────┼─────┤
│ FQ0000000  │ 86.6.15  │     86.5.31      │   7542   │
└──────┴─────┴─────────┴─────┘
（續上頁）
┌──────┬─────┬─────────┬─────┐
│ FQ0000000  │ 86.6.5   │     86.5.31      │   18200  │
├──────┼─────┼─────────┼─────┤
│ AG0000000  │ 86.7.31  │     86.6.30      │   8370   │
├──────┼─────┼─────────┼─────┤
│ 客票       │ 86.8.10  │     86.6.30      │   9360   │
├──────┼─────┼─────────┼─────┤
│ FA0000000  │ 86.7.5   │     86.6.30      │   17777  │
├──────┼─────┼─────────┼─────┤
│ 客票       │ 86.8.11  │     86.6.30      │   9846   │
├──────┼─────┼─────────┼─────┤
│ AG0000000  │ 86.8.15  │     86.6.30      │   17440  │
├──────┼─────┼─────────┼─────┤
│ AG0000000  │ 86.7.31  │     86.6.30      │   12680  │
├──────┼─────┼─────────┼─────┤
│ AG0000000  │ 86.7.20  │     86.6.30      │   56140  │
├──────┼─────┼─────────┼─────┤
│ AG0000000  │ 86.8.15  │     86.6.30      │   23045  │
└──────┴─────┴─────────┴─────┘
（續上頁）
┌──────┬─────┬─────────┬─────┐
│ AG0000000  │ 86.7.31  │     86.6.30      │   12135  │
├──────┼─────┼─────────┼─────┤
│ AG0000000  │ 86.8.31  │     86.6.30      │   23940  │
├──────┼─────┼─────────┼─────┤
│ AG0000000  │ 86.8.5   │     86.6.30      │   6600   │
├──────┼─────┼─────────┼─────┤
│ 客票       │ 86.7.15  │     86.6.30      │   10000  │
├──────┼─────┼─────────┼─────┤
│ AG0000000  │ 86.7.31  │     86.6.30      │   4380   │
├──────┼─────┼─────────┼─────┤
│ AG0000000  │ 86.8.15  │     86.6.30      │   112143 │
├──────┼─────┼─────────┼─────┤
│ AG0000000  │ 86.7.31  │     86.6.30      │   2640   │
├──────┼─────┼─────────┼─────┤
│ 客票       │ 86.7.24  │     86.6.30      │   2616   │
├──────┼─────┼─────────┼─────┤
│ 客票       │ 86.7.31  │     86.6.30      │   34719  │
└──────┴─────┴─────────┴─────┘
（續上頁）
┌──────┬─────┬─────────┬─────┐
│ 客票       │ 86.7.30  │     86.6.30      │   3180   │
├──────┼─────┼─────────┼─────┤
│ 客票       │ 86.8.10  │     86.6.30      │   6040   │
├──────┼─────┼─────────┼─────┤
│ 客票       │ 86.7.31  │     86.6.30      │   16887  │
├──────┼─────┼─────────┼─────┤
│ 客票       │ 86.8.10  │     86.6.30      │   10700  │
└──────┴─────┴─────────┴─────┘
